【裁判字號】    97,裁,4214
【裁判日期】    970829
【裁判案由】    違反海關緝私條例
【裁判全文】
最  高  行  政  法  院  裁  定
                                      97年度裁字第4214號
再 審原 告  幻象電子股份有限公司
代  表  人  甲○○
訴訟代理人  成介之  律師
再 審被 告  財政部基隆關稅局
代  表  人  乙○○
上列當事人間違反海關緝私條例事件，再審原告對於中華民國96
年9月27日本院96年度判字第1713號判決，提起再審之訴，本院
裁定如下：
    主  文
再審之訴駁回。
再審訴訟費用由再審原告負擔。
    理  由
一、按提起再審之訴，應依行政訴訟法第277條第1項第4款之規
    定表明再審理由，此為必須具備之程式。所謂表明再審理由
    ，必須指明確定判決有如何合於法定再審事由之具體情事，
    始為相當。倘僅泛言有何條款之再審事由，而無具體情事者
    ，尚難謂已合法表明再審理由。如未表明再審理由，法院無
    庸命其補正。
二、本件再審原告以本院96年度判字第1713號確定判決（下稱原
    確定判決）為再審對象，主張有行政訴訟法第273條第1項第
    1款「適用法規顯有錯誤」之再審事由，提起本件再審之訴
    。主張：「關稅法第14條中規定先放後核之6個月稽核期間
    ，立法者應有其政策目的之考量，故應屬除斥期間之規定，
    且有特別排除其他條文之適用。因此，若未在放行後6個月
    的期間內通知事後稽核，或通知補稅，即應以報關人所申報
    之內容為準。系爭來貨既經法律規定，因6個月之經過視為
    業經核定，被上訴人自無從再以虛報進口貨物價格等由，依
    海關緝私條例第37條第1項按查得之完稅價格計算所漏進口
    稅額予以計罰及追徵，原審顯有適用法規錯誤之情形。又原
    審認為行為時關稅法第5條之1第1項『納稅義務人應申報之
    事項』，係指申報事項未虛報之情形而言，顯已超過法律文
    義之解釋，顯有違誤」等情，據為其再審理由。然其前開理
    由論述無非是重複其在前程序中主張，而為本院前開確定判
    決所不採之主觀意見。基於以下之法理，難謂已達「具體表
    明再審理由」之再審合法門檻標準，依首揭規定及說明，本
    件再審之訴為不合法，應予駁回：
  (一)原確定判決已指明，針對本案爭訟事實之類型特徵（貨物之
    進口雖係依「先放後驗」之作業程序為之，但進口貨物行為
    有虛報價格，繳驗不實發票，逃漏關稅之違章情事），從關
    稅法制之規範體系言之，行為時海關緝私條例第37條第1項
    及第44條之規定，應優先於行為時關稅法第5條有關「加速
    通關後，限期6個月內審核」規定之適用。因此即使在貨物
    放行後超過6個月，仍可對其逃避管制之行為補稅課罰。此
    等法律見解客觀言之，並無違誤。
  (二)而再審原告徒憑其個人主觀意見，重複指摘上開法律論點有
    誤云云，其主張內容，無非重述其在前訴訟程序相同之主張
    ，並就原確定判決摒棄不採之理由，任意指摘為不當，顯然
    未具體表明原確定判決所適用之法規有何顯然不合於法律規
    定，或有如何顯然違背司法院解釋、本院判例之情事。
三、據上論結，本件再審之訴為不合法。依行政訴訟法第278條
    第1項、第104條、民事訴訟法第95條、第78條，裁定如主文
    。
中    華    民    國    97    年    8     月    29    日
                    最高行政法院第一庭
                        審判長法官  鄭  淑  貞
                              法官  黃  合  文
                              法官  廖  宏  明
                              法官  帥  嘉  寶
                              法官  胡  方  新
以  上  正  本  證  明  與  原  本  無  異
中    華    民    國    97    年    8     月    29    日
                              書記官  莊  俊  亨


司法院資訊處製作；財團法人民間司法改革基金會備份。
